【裁判字號】    98,交聲,1507
【裁判日期】    980518
【裁判案由】    聲明異議
【裁判全文】
臺灣臺中地方法院交通事件裁定        98年度交聲字第1507號
原處分機關  交通部公路總局臺中區監理所臺中市監理站
異  議  人  甲○○
即受處分人
上列受處分人因違反道路交通管理處罰條例案件，對於交通部公
路總局臺中區監理所臺中市監理站民國98年4 月15日所為之處分
（原處分：裁監稽違字第裁61－GE0000000 號裁決書），聲明異
議，本院裁定如下：
    主    文
異議駁回。
    理    由
一、異議意旨略以：異議人即受處分人甲○○（下稱受處分人）
    於民國98年4月2日11時15分許，駕駛車號JPQ－208號重型機
    車，於臺中市○○路與民權路口處，由於兩段式左轉路牌被
    遮住看不到，才會行駛於民權路時未依兩段式左轉忠明路，
    遭臺中市警察局第二分局立人派出所執行勤務警員攔停當場
    掣單舉發，嗣由交通部公路總局臺中區監理所臺中市監理站
    做成裁決書，裁處新臺幣（下同）600 元整，並依第63條記
    違規點數1點，為此聲明異議云云。
二、按汽車駕駛人轉彎時，有下列情形之一者，處新臺幣600 元
    以上1800元以下罰緩：…二、不依標誌、標線、號誌指示。
    及汽車駕駛人有下列各款所列條款之一者，除依原條款處罰
    外，並予記點：一、有第33條第1項、第2項、第38條第1 項
    、第40條、第45條、第47條第1款至第3款、第48條、第49條
    或第60條第1項、第2項第1款、第2款情形之一者，各記違規
    點數1點。道路交通管理處罰條例第48條第1項第2款及第63
    條第1項第1款分別定有明文。
三、經查：受處分人於98年4月2日11時15分許，駕駛車號JPQ－2
    08號重型機車，在臺中市○○路與民權路口處，因「未依兩
    段式標誌行駛」違規行為，經臺中市警察局第二分局立人派
    出所員警依違反道路交通管理處罰條例第48條第1項第2款以
    中市警交字第GE0000000號舉發違反道路交通管理事件通知
    單當場舉發等情，業經證人即舉發員警乙○○證稱：「（本
    件舉發違反道路交通管理事件通知單，是何人製作？）我本
    人。」、「（本件舉發情形？）當時我們在取締交通違規勤
    務，當時是在取締忠明路與民權路兩段式左轉，我人站在忠
    明路上，忠明路往華美街的方向，漁人餐廳前面，發現駕駛
    人甲○○沿民權路行駛，當她行駛到民權路與忠明路口時，
    未依規定兩段式左轉，直接由民權路左轉忠明路，在漁人餐
    廳前面我把她攔下，告訴她違反規定。」、「（民權路與忠
    明路有無機車兩段式左轉停車格的標線？）有，民權路有兩
    段式左轉的標誌，忠明路有兩段式待轉停車格的標線。」、
    「（民權路兩段式左轉的標誌設置於何處？）在距離賣飲料
    的地方，距離路口約有十公尺左右，標誌沒有遮蔽物擋住。
    我會再傳真照片給法院參考。」、「（你跟受處分人有無恩
    怨糾紛？）沒有。我不認識他。」等語，並有上開舉發違反
    道路交通管理事件通知單1 份、違反道路交通管理事件裁決
    書影本1份、臺中市警察局第二分局98年4月13日中分二警交
    字第0980010995號函1 件、交通部公路總局臺中區監理所臺
    中市監理站98年4月14日中監中字第0980003018號函1件及證
    人乙○○提供之取締照片影本2 張附卷可稽。本院審酌依法
    執行職務之公務員，立場應是客觀公正，且與受處分人素不
    相識，亦無宿怨，當無設詞誣攀之理，其於具結後所為之證
    述已足擔保其真實性及憑信性。由上述可知，受處分人確實
    有未依交通標誌行駛，甚為明灼。受處分人辯稱：兩段式左
    轉路牌被泡沫紅茶帳棚遮到看不到，應係卸責之詞，均不足
    採。
四、綜上所述，受處分人甲○○確有於前揭時、地，未依兩段式
    標誌行駛之違規行為，從而，原處分機關依道路交通管理處
    罰條例第48條第1項第2款、第63條第1項第1款之規定，裁處
    受處分人罰鍰600元，並記違規點數1點，於法核無違誤。受
    處分人聲明異議，為無理由，應予駁回。
五、據上論斷，應依道路交通管理處罰條例第87條第2 項，道路
    交通案件處理辦法第19條，裁定如主文。
中    華    民    國    98    年    5     月    18    日
                      交通法庭  法  官  楊文廣
上正本證明與原本無異。
如不服本裁定，應於送達後五日內，向本院提出抗告狀。
                                書記官  蔡伸蔚
中    華    民    國    98    年    5     月    18    日


司法院資訊處製作；財團法人民間司法改革基金會備份。
